【裁判字號】    97,交易,34
【裁判日期】    970424
【裁判案由】    過失致死
【裁判全文】
臺灣臺北地方法院刑事判決              97年度交易字第34號
公  訴  人  臺灣臺北地方法院檢察署檢察官
被      告  丙○○
上列被告因過失致死案件，經檢察官提起公訴（96年度偵字第24
397號），被告於審理中先就被訴事實先為有罪之陳述，經本院
裁定改用簡式審判程序，判決如下：
    主  文
丙○○因過失致人於死，處有期徒刑壹年。緩刑肆年。緩刑期間
付保護管束；並應於緩刑期間，向檢察官指定之公益團體、地方
自治團體或社區，提供貳佰小時之義務勞動。
    事  實
一、丙○○於民國九十六年十月五日下午五時十分許，駕駛車牌
    號碼ＦＬ－六二一八號自用小客車，沿臺北縣新烏路往臺北
    縣新店市方向行駛，本應注意於未劃設慢車道之雙向二車道
    行駛時，應在遵行車道內行駛，不得駛入來車之車道內，於
    超車時雖得駛越，但不能併行競駛，又於雨天行駛時，因道
    路濕滑，輪胎與路面之摩擦力下降，更應隨時注意四週車輛
    及行人動向，以便適時採取必要之安全措施。而依當時夜間
    有燈光、柏油路面、標誌標線清楚、無障礙物，並無不能注
    意之情事，竟在行經該路段三五二號前時，疏未注意雨天道
    路濕滑及前車動向，貿然加速駛越分隔線超車，適前方車輛
    偏左行駛，丙○○瞬時間內將方向盤打左，因車速過快以致
    車輛失控往左前方急衝，撞擊沿該路段對向車道旁行走之任
    玉怡（下稱本案車禍），致任玉怡受有頭部外傷併腦挫傷、
    下頷骨折及多處撕裂傷、胸部鈍挫傷併左胸多處肋骨骨折及
    血氣胸、右肱骨閉鎖性骨折、左側股骨及脛骨開放性骨折、
    四肢多處挫傷併撕裂傷、腹部鈍傷、內出血、出血性休克等
    傷害，經臺北縣政府警察局新店分局交通分隊據報前往處理
    ，丙○○向到場處理警員坦承為肇事人，自首而接受裁判。
    然任玉珍送醫急救後，仍於同日下午十時二十六分不治死亡
    。
二、案經乙○○、甲○○訴由臺北縣政府警察局新店分局報告臺
    灣臺北地方法院檢察署偵查起訴，於本院審理中，丙○○就
    被訴事實先為有罪之陳述，經本院裁定行簡式審判程序。
    理  由
一、訊據被告丙○○對上開犯罪事實坦承不諱，且有道路交通事
    故現場圖、臺北縣政府警察局新店分局交通分隊Ａ１、Ａ２
    類道路交通事故調查報告表（草圖）、交通事故談話紀錄表
    、交通事故調查報告表(一)、(二)各乙份、現場勘查報告、現場
    及車損照片二十六幀、財團法人天主教耕莘醫院診斷書、死
    亡通知單、臺灣臺北地方法院檢察署相驗屍體證明書、相驗
    照片二十幀等在卷可稽，足以擔保被告首揭任意性自白與事
    實相符，事證明確，應予論處。
二、按「汽車在未劃設慢車道之雙向二車道行駛時，應依下列規
    定：一、均應在遵行車道內行駛。二、在劃有分向限制線之
    路段，不得駛入來車之車道內。三、在劃有行車分向線之路
    段，超車時得駛越，但不能併行競駛。」、「汽車行駛時，
    駕駛人應注意車前狀況及兩車併行之間隔，並隨時採取必要
    之安全措施。」為道路交通安全規則第九十七條第一款至第
    三款、第九十四條第三項所規定，被告自應予注意。而雖案
    發時為下雨的夜間，案發地點濕潤，但該處有照明、視距良
    好，路面鋪設柏油無缺陷等情，有道路交通事故調查報告表
    (一)可考，並無不能注意之情事，被告竟未注意及此，而肇致
    本案車禍致被害人任玉珍死亡。被告對於此一交通事故自有
    過失，且與被害人之死亡具相當因果關係。核被告所為，係
    犯刑法第二百七十六條第一項之過失致人於死罪。被告於肇
    事後，迄臺北縣政府警察局新店分局交通分隊警員前往現場
    處理時，被告在場並當場承認為肇事人乙節，有臺北縣政府
    警察局新店分局道路交通事故肇事人自首情形紀錄表可考（
    臺灣臺北地方法院檢察署九十六年度偵字第二四三九七號卷
    第一九頁參照），被告在有偵查犯罪職權之公務員知悉前，
    向警員告知其犯罪，而不逃避接受裁判，核屬自首，爰依刑
    法第六十二條前段之規定減輕其刑。爰審酌被告違反注意義
    務之程度、造成任玉珍死亡此一無可彌補之損害、犯罪後坦
    承不諱，已尋求與告訴人乙○○、甲○○和解但未果等一切
    情狀，量處如主文所示之刑，以資儆懲。又查被告未曾因故
    意犯罪而受有期徒刑以上刑之宣告，有臺灣高等法院被告前
    案紀錄表可參，被告犯後深表悔悟，固因經濟因素無法與告
    訴人等達成和解，但衡酌被告尚屬年輕，且極有意願努力工
    作賠償告訴人，如一旦入獄服刑，恐將影響其將來工作機會
    及賠償告訴人之能力。本院斟酌前揭各點，認所宣告之刑，
    以暫不執行為當，爰併予宣告緩刑四年，又為使被告能於本
    案從中深切記取教訓，避免其再度犯罪，爰併依刑法第七十
    四條第二項第五款之規定，命被告應於緩刑期間，依執行檢
    察官之命令，向指定之公益團體、地方自治團體或社區，提
    供二百小時之義務勞務，復依刑法第九十三條第一項第二款
    之規定，諭知於緩刑期間付保護管束，以勵自新。
據上論斷，應依刑事訴訟法第二百七十三條之一第一項、第二百
九十九條第一項前段，刑法第二百七十六條第一項、第六十二條
前段、第七十四條第一項第一款、第二項第五款、第九十三條第
一項第二款，刑法施行法第一條之一，判決如主文。
本案經檢察官楊智綸到庭執行職務。
中    華    民    國    97    年    4    月    24     日
                  刑事第十庭      法  官   姚念慈
上正本證明與原本無異。
如不服本判決，應於判決送達後十日內檢具繕本向本院提出上訴
狀上訴於臺灣高等法院。告訴人或被害人如對於本判決不服者，
應具備理由請求檢察官上訴，其上訴期間之計算係以檢察官收受
判決正本之日期為準。
                                  書記官  劉芸珊
中    華    民    國    97    年    4    月    24     日
備註：依刑法第七十五條之一第一項第四款規定，被告違反本院
      所定前開命其所為之事項情節重大，足認原宣告之緩刑難
      收預期效果，而有執行刑罰之必要者，得撤銷緩刑之宣告
      。
附錄本案論罪科刑法條全文：
刑法第二百七十六條第一項
因過失致人於死者，處二年以下有期徒刑、拘役或二千元以下罰
金。


司法院資訊處製作；財團法人民間司法改革基金會備份。
